# 在公司领取薪酬的关键管理人员是否需要在“其他关联方”完整披露名单

提问人：13757187143 时间：2022-04-23 18:18:19
公司关键管理人员，仅领取薪酬的，是否需要完整披露该部分关键管理人员名单？
看了部分上市公司报告，有些完整披露，有些没有披露。按CAS36第十条，发生关联方交易的，需要披露关联方关系。按CAS36第十一条，类型相似的关联方交易，可以合并披露。因此合并披露关键管理人员报酬时，是否不在披露该部分关键管理人员名单呢
企业会计准则第 36 号——关联方披露（ 2006 ）
第十条 企业与关联方发生关联方交易的，应当在附注中披露该关联方关系的性质、交易类型及交易要素。交易要素至少应当包括：
（一）交易的金额。
（二）未结算项目的金额、条款和条件，以及有关提供或取得担保的信息。
（三）未结算应收项目的坏账准备金额。
（四）定价政策。
第十一条 关联方交易应当分别关联方以及交易类型予以披露。类型相似的关联方交易，在不影响财务报表阅读者正确理解关联方交易对财务报表影响的情况下，可以合并披露

回答人：chenyiwei
实务中国企控股的上市公司多数不披露关键管理人员的具体名单，这些信息在年度报告的其他地方已有披露。民营控股上市公司一般会披露具体名单。